臺灣桃園地方法院刑事判決　　　　　　　94年度易字第1268號
公　訴　人　臺灣桃園地方法院檢察署檢察官
被　　　告　甲○○
　　　　　　丙○○
　　　　　　乙○○
上列被告因傷害案件，經檢察官聲請簡易判決處刑（94年度調偵
字第228 號），本院桃園簡易庭認為應依通常程序審理（簡易庭
案號94年桃簡字第1196 號），本院判決如下：
    主  文
本件公訴不受理。
    理  由
一、按檢察官聲請以簡易判決處刑之案件，經法院認為有刑事訴
    訟法第451 條之1 第4 項但書第3 款之情形者，應適用通常
    程序審判之，同法第452 條定有明文。經查，本件被告甲○○等人被訴傷害乙案，本院認應為不受理判決之諭知，不宜
    以簡易判決處刑，爰依上開刑事訴訟法第452 條之規定，改
    用通常程序審判之，合先敘明。
二、聲請簡易判決處刑意旨略以：被告乙○○係桃園縣桃園市○○街5 號白宮賓館停車場管理員，於民國93年9 月17日凌晨
    1 時30分許，與投宿之旅客被告丙○○，在上址地下一樓停
    車場，因停車問題發生爭執，雙方竟均基於傷害之犯意，相
    互扭打拉扯；其間，被告丙○○呼叫車上同行女子，上樓找
    被告甲○○前來支援，被告甲○○見狀亦基於傷害之犯意聯
    絡，持鐵棍共同毆打被告乙○○之頭部及臉部，致被告即告
    訴人乙○○受有臉部撕裂傷（1.5 公分）、多處擦傷等傷害
    ；被告即告訴人丙○○則受有頭部外傷併頭皮血腫、多處挫
    傷併擦傷之傷害，因認被告甲○○、丙○○、乙○○等人均
    涉有刑法第277 條第1 項普通傷害罪嫌等語。
三、次按告訴乃論之罪，告訴人於第一審辯論終結前，得撤回其
    告訴，又告訴經撤回者，法院應諭知不受理之判決，並得不
    經言詞辯論為之，刑事訴訟法第238 條第1 項、第303 條第
    3款、第307條分別定有明文。
四、經查，本件告訴人丙○○告訴被告乙○○，告訴人乙○○告
    訴被告甲○○、丙○○涉犯傷害案件，經檢察官聲請簡易判
    決處刑，認均係觸犯刑法第277 條第1 項之普通傷害罪，依
    同法第287 條前段之規定，須告訴乃論。茲據告訴人丙○○
    、乙○○二人於本院94年10月5 日訊問時當庭表示願撤回本
    件告訴，有94年10月5 日訊問筆錄1 份在卷可稽。是依首開
    說明，爰不經言詞辯論，逕為不受理之諭知。
五、據上論斷，應依刑事訴訟法第452 條，第303 條第3 款、第
    307條，判決如主文。
中     華    民      國   94   年    10      月  12   日
                              臺灣桃園地方法院刑事第七庭
                                  審判長法  官  孫惠琳
                                        法  官  劉為丕
                                        法  官  賴淑美
上正本證明與原本無異。
如不服本判決，應於判決送達後10日內向本院提出上訴狀 (應附
繕本)， 上訴於臺灣高等法院。
                                        書記官  陳育君
中    華    民      國    94   年     10     月  12   日
